臺灣桃園地方法院刑事判決　　　　　　　93年度訴字第1744號
公　訴　人　臺灣桃園地方法院檢察署檢察官
被　　　告　丙○○　男　33歲.
　　　　　　戊○○　男　29歲.
　　　　　　甲○○　男　23歲.
上三人共同
指定辯護人　本院公設辯護人　丁○○
被　　　告　乙○○　男　26歲.
選任辯護人　金鑫律師
上列被告等因違反毒品危害防制條例案件，經檢察官提起公訴（
92年度偵字第18877號），本院判決如下：
    主  文
丙○○共同連續販賣第一級毒品，累犯，處無期徒刑，褫奪公權
終身。扣案如附表編號十一、十三、十五、十七至十九、二二至
二四所示之物，均沒收銷燬；扣案如附表編號十二、十四、十六
所示之物，均沒收；未扣案之販賣第一級毒品合計所得新臺幣貳
萬元、未扣案之販賣第二級毒品合計所得新臺幣參萬捌仟元、未
扣案如附表編號二七所示之物，均沒收，如全部或一部不能沒收
時，以其財產抵償之。
戊○○共同連續販賣第一級毒品，累犯，處無期徒刑，褫奪公權
終身。扣案如附表編號十一、十三、十五、十七至十九、二二至
二四所示之物，均沒收銷燬；扣案如附表編號十二、十四、十六
所示之物，均沒收；未扣案之販賣第一級毒品合計所得新臺幣貳
萬元、未扣案之販賣第二級毒品合計所得新臺幣參萬捌仟元、未
扣案如附表編號二七所示之物，均沒收，如全部或一部不能沒收
時，以其財產抵償之。
甲○○販賣第一級毒品，累犯，處有期徒刑柒年貳月。扣案如附
表編號一、五至七所示之物，均沒收銷燬；扣案如附表編號二、
九所示之物，均沒收。又販賣第二級毒品，累犯，處有期徒刑參
年捌月，扣案如附表編號三所示之物，沒收銷燬之；扣案如附表
編號四、九所示之物、扣案如附表編號十所示之販賣第二級毒品
所得新臺幣貳仟元，均沒收。應執行有期徒刑拾年。扣案如附表
編號一、三、五至七所示之物，均沒收銷燬；扣案如附表編號二
、四、九所示之物、扣案如附表編號十所示之販賣第二級毒品所
得新臺幣貳仟元，均沒收。
乙○○連續販賣第二級毒品，處有期徒刑參年捌月。扣案如附表
編號二五所示之物，沒收銷燬之；扣案如附表編號二六所示之物
，沒收之。未扣案之販賣第二級毒品所得新臺幣參萬元、未扣案
如附表編號二八所示之物，均沒收，如全部或一部不能沒收時，
以其財產抵償之。
    事  實
一、丙○○（綽號「殺豬」）前因藏匿人犯案件，經臺灣板橋地
    方法院於民國92年8 月7 日，以92年度簡字第1874號刑事簡
    易判決判處有期徒刑六月確定，甫於92年10月27日執行完畢
    。戊○○前於87年間因違反麻醉藥品管理條例、竊盜等案件
    ，經臺灣高等法院於87年5 月12日及同年7 月7 日，分別以
    87年度上訴字第246 號及第1926號刑事判決判處有期徒刑六
    月、三年確定，應執行刑為有期徒刑三年四月確定，於87年
    12 月29 日送監執行，於90年4 月20日因縮短刑期假釋出監
    ，至91年1 月4 日縮刑假釋期滿，未經撤銷假釋，視為執行
    完畢。甲○○前於91年間因犯竊盜案件，經臺灣高等法院於
    92 年2月26日，以91年度上易字第2852號刑事判決判處有期
    徒刑六月確定，甫於92年6 月13日執行完畢。詎渠等三人仍
    均不知悛悔。
  (一)丙○○與戊○○均明知海洛因及安非他命分別係毒品危害防
    制條例第2 條第2 項第1 、2 款所規定之第一、二級毒品，
    依法不得販賣、持有，詎其二人竟共同意圖營利，並基於販
    賣第一、二級毒品海洛因及安非他命之概括犯意聯絡，於不
    詳之時間、地點，由丙○○以不詳之方式向綽號「小楊」、
    「阿潘」等真實姓名年籍不詳之成年男子取得第一、二級毒
    品海洛因、安非他命後，連續於92年11月20日、同年月24日
    （起訴書誤載為自91年11月中旬起），由戊○○負責以其所
    有之如附表編號二七所示之門號0000000000號行動電話一具
    （未扣案）聯繫販賣及交貨事宜，先後二次於戊○○位在桃
    園縣中壢市下內壢15之260 號租屋處等處，以數量不詳之第
    一、二級毒品海洛因及安非他命各為新臺幣（下同）一萬元
    及四千元之代價（起訴書誤認以每兩一萬七、八千元之代價
    ，均未扣案），販賣予甲○○；復於同年12月5 日，在桃園
    縣境內國道一號高速公路新屋交流道旁之麥當勞速食店前，
    由丙○○以約一兩之第二級毒品安非他命為三萬元之代價（
    未扣案），販賣予甲○○。
  (二)乙○○明知安非他命係毒品危害防制條例第2 條第2 項第2
    款所規定之第二級毒品，依法不得販賣、持有，竟意圖營利
    ，基於販賣第二級毒品安非他命之概括犯意，先於92年10月
    初，在臺中縣市○○○○道附近，以約三兩值五萬三千元之
    代價，向一名綽號「小張」之真實姓名年籍不詳之成年男子
    販入第二級毒品安非他命後，先後於92年11月初、同年月中
    旬，在桃園縣中壢市遠東百貨公司附近，分別以二兩三萬元
    及一兩一萬七千元之代價，連續二次販賣第二級毒品安非他
    命予甲○○，惟甲○○至今尚未交付該次一兩一萬七千元之
    價金。
  (三)甲○○亦明知海洛因及安非他命分別係毒品危害防制條例第
    2 條第2 項第1 、2 款所規定之第一、二級毒品，依法不得
    販賣、持有，竟意圖營利，基於販賣第一級毒品海洛因之犯
    意，及另行意圖營利，基於販賣第二級毒品安非他命之犯意
    ，自前述丙○○、戊○○及乙○○等人處販入第一、二級毒
    品海洛因、安非他命後，於92年12月10日20時30分許，以其
    所有如附表編號九所示之門號0000000000號行動電話一具聯
    繫一名綽號「比目魚」之真實姓名年籍不詳之成年男子，約
    定至桃園縣平鎮市○○路○ 段175 號之麥當勞速食店，以每
    小包一千元之代價販賣第一、二級毒品海洛因及安非他命予
    「比目魚」。嗣雙方於約定時地會面後，「比目魚」因故未
    購買第一級毒品海洛因，而改以二千元之代價向甲○○購得
    第二級毒品安非他命二小包。
  (四)嗣於：
    (1)92年12月10日21時許，在桃園縣平鎮市○○路○ 段175 之
      麥當勞速食店前，因警方早已對甲○○所有如附表編號九
      所示之門號0000000000號及0000000000號行動電話二具聲
      請實施通訊監察，故自其中內容得悉甲○○欲至該處交易
      毒品，即預至該處守候，見甲○○駕駛車號GG-4140 號自
      用小客車駛至該處與「比目魚」交易第二級毒品安非他命
      完成之際，即上前查獲，惟「比目魚」則趁隙逃脫。並當
      場在甲○○所駕駛之上開小客車內扣得如附表編號一至十
      所示之物品。
    (2)92年12月10日23時許，甲○○遭警查獲而帶同至警局時，
      戊○○適以其所有之上開門號0000000000號行動電話撥打
      予甲○○所有之上開門號0000000000號行動電話，詢問是
      否購買毒品，甲○○即佯稱欲購買三兩第二級毒品安非他
      命並聯繫交易事宜後，向警方供出毒品來源並帶同警員於
      同年月11日凌晨1 時20分許，至戊○○位在桃園縣中壢市
      下內壢15之260 號租屋處前，將戊○○當場逮捕而不遂，
      因而破獲，並自戊○○所有之車號B3-8671 號自用小客車
      駕駛座上之黑色皮包內，查獲扣得如附表編號十一至十二
      所示之物品，而後取得戊○○之同意入其租屋處搜索，再
      查獲丙○○，並自該租屋處客廳內起出並扣得如附表編號
      十三至二十所示之物品，又自該租屋處二樓前方房間內，
      查獲並扣得如附表編號二一至二四所示之物品。
    (3)92年12月（起訴書誤載為2 月）11日凌晨零時50分許，甲○○向警方供出毒品來源，並以其所有之上開門號000000
      0000號行動電話主動撥打予乙○○所有如附表編號二八所
      示之門號0000000000號行動電話一具（未扣案）聯絡佯稱
      欲購買第二級毒品安非他命之事宜後，再帶同警員於同日
      凌晨3 時40分許，至約定地點之桃園縣平鎮市○○路○ 段
      152 號之平鎮加油站前，當場查獲乙○○而不遂，因而破
      獲，並扣得如附表編號二五至二六所示之物品。
二、案經桃園縣警察局移送臺灣桃園地方法院檢察署檢察官偵查
    起訴。
    理  由
一、訊據被告乙○○坦認於上揭犯罪事實(二)及(四)之(3)中連續三次
    販賣第二級毒品安非他命既遂及未遂之犯行不諱，另被告丙○○、戊○○則均矢口否認有於上揭犯罪事實(一)中之連續二
    次販賣第一、二級毒品海洛因及安非他命既遂、一次販賣第
    二級毒品安非他命既遂及上揭犯罪事實(四)之(2)中之一次販賣
    第二級毒品安非他命未遂之犯行：又被告甲○○亦矢口否認
    有於上揭犯罪事實(三)中基於意圖營利而販入第一級毒品海洛
    因及販賣第二級毒品安非他命既遂之犯行。
  (一)被告丙○○辯稱：海洛因是戊○○向綽號「阿潘」的男子買
    的，「阿潘」是我的朋友。安非他命是我、戊○○、甲○○
    合資向「阿潘」買的。「阿潘」是藥頭，甲○○與戊○○有
    需要，我才向阿潘買，再拿給他們的。我拿安非他命給戊○○大約是戊○○所說的時間，我向「阿潘」拿的時候，戊○○也有在場，他拿錢給我，我再拿給「阿潘」，價格是一兩
    三萬元。扣案安非他命五百公克是我的，是「小楊」給我的
    ，戊○○向我要五小包，我就免費給他，不是賣，他要把毒
    品拿給誰，不關我的事云云。
  (二)被告戊○○辯以：安非他命是我與甲○○合資買的，丙○○
    有時也會一起合資。安非他命向丙○○買了約三次，是丙○○拿安非他命給我的，我與甲○○合資再向丙○○買。我購
    買安非他命是一兩三萬元。我向丙○○買安非他命是92年11
    月20日，第二次是12月5 日，最後一次是12月11日。第一次
    是在下內壢租屋處，第二次是在新屋交流道的麥當勞，第三
    次也是在下內壢租屋處。海洛因好像是11月20日在下內壢租
    屋處買的。我是與甲○○一起合資買毒品。是丙○○介紹的
    ，是向丙○○的朋友買的。那一次丙○○來借錢，他帶他的
    朋友「小潘」一起過來，我去領錢借給丙○○後半個小時，
    小潘拿出海洛因問我要不要，因前一天甲○○打電話問我知
    不知道哪裡可以拿海洛因，那時候我不知道哪裡可以拿，所
    以「小潘」拿出海洛因問我要不要時，我就打電話問甲○○
    還需不需要，因為我自己也有需要，我想二個人合資會比較
    便宜。後來甲○○出一萬六千元，我出九千元，拿二包，一
    包一錢，一包半錢，總共一錢半，一錢一萬六千元，半錢九
    千元，可能買多的話算比較便宜。甲○○在電話裡說好，甲○○後來到我下內壢的租屋處時，丙○○和他的朋友都還沒
    有走，甲○○把錢拿出來，我和他的錢一起交給「小潘」。
    第二次與甲○○合資買安非他命，我們約在新屋交流道麥當
    勞前面，當時我塞車還沒有到，甲○○與丙○○已經到了，
    甲○○就自己向丙○○買了一兩，甲○○後來有打電話給我
    說，他自己已經付錢給丙○○買一兩，問我這樣可不可以，
    我說沒關係。因為平常都是我們二個人合資購買。最後一次
    也就是查獲的這次，甲○○於晚上八、九點打行動電話給我
    ，說他要買三兩安非他命，我與甲○○約在下內壢的租屋處
    等丙○○，因為我約了丙○○拿安非他命到下內壢租屋處，
    我與丙○○沒有講到價錢，但之前向丙○○買一兩安非他命
    是三萬元，所以我就按照以前的價格來算。後來甲○○打電
    話給我，把地點改在中壢市○○街「智多星遊樂場」，我剛
    開車要去「智多星遊樂場」載甲○○，就被警察查獲，錢還
    沒有交給丙○○。被查獲的安非他命都是丙○○的。我跟甲○○的確有仇，所以甲○○才會陷害我，因為甲○○之前被
    查獲，他懷疑是我檢舉他，事實上的確是我檢舉他的沒錯。
    我和甲○○的錢的確是一起交給丙○○沒錯。第一次交易的
    時候，丙○○有帶綽號「小潘」的來我下內壢租屋處，丙○○、「小潘」先到我家，後來甲○○才到，甲○○來的時候
    ，是「小潘」去開門的，該次是我與甲○○要合資向小潘買
    ，因為甲○○還沒有來，所以丙○○、小潘才會在現場等，
    甲○○上一庭也有說他到的時候，毒品二包已經放在桌上云
    云。
  (三)被告甲○○則以：92年間我的毒品來源是向戊○○買的。我
    都是向戊○○買安非他命、海洛因。沒有與戊○○一起向丙○○合買過。92年12月10日在桃園縣平鎮市○○路○ 段175
    號被查獲，當時是在那邊交易毒品，但是到了那裡，我沒有
    看到「比目魚」。查扣的現金二千元不是販毒所得，當時我
    還沒有與「比目魚」碰面，而且我當時身上不止二千元云云
    置辯。
二、然查：
  (一)被告丙○○、戊○○於上揭犯罪事實(一)中之連續二次販賣第
    一、二級毒品海洛因及安非他命既遂、一次販賣第二級毒品
    安非他命既遂及上揭犯罪事實(四)之(2)中之一次販賣第二級毒
    品安非他命未遂之犯行：
    (1)此部分犯罪事實，業據被告即證人甲○○於本院審理中經
      具結並交互詰問後仍然堅證不移（參見本院卷二第52-60
      頁正面），且被告甲○○前於警詢、偵查及本院審理中亦
      為大致相同之供述（參見偵卷第24、26頁正、反面第114
      、121 頁正面、第200 頁正、反面、第201 、213 、246-
      247 、261- 262、265 頁正面、本院卷一第18-19 頁正面
      ），且觀之被告戊○○、甲○○所不爭執同意之警方對被
      告甲○○所有之門號0000000000號行動電話實施通訊監察
      之通聯紀錄及監聽電話譯文表內容以查（參見偵卷第203-
      208 頁正面），足認被告戊○○、甲○○確曾於92年11月
      20日及24日互以行動電話聯繫購買第一、二級毒品海洛因
      及安非他命事宜等情，堪可認定。
    (2)此外，復有上揭犯罪事實(四)之(2)中查獲現場照片影本十四
      幀附卷可參及所查獲扣案之如附表編號十一至二四所示之
      物品可資佐證（參見偵卷第65-71 頁正面）。又扣案如附
      表編號十一至十六所示之疑似包裝有第二級毒品安非他命
      晶體及包裝袋，扣案如附表編號十七至十九、二二至二四
      所示之疑似殘留有第一級毒品海洛因、第二級毒品安非他
      命、第一、二級毒品海洛因及安非他命之電子秤、殘渣袋
      、吸食器、注射針筒、玻璃吸食器、削尖吸管分裝器等物
      品，經警方及本院分別送請內政部警政署刑事警察局及行
      政院衛生署管制藥品管理局鑑驗及檢驗結果，確分別係第
      二級毒品安非他命及其包裝袋、殘留有第一級毒品海洛因
      、第二級毒品安非他命、第一、二級毒品海洛因及安非他
      命等物品無訛，此有內政部警政署刑事警察局鑑驗通知書
      及行政院衛生署管制藥品管理局函暨檢驗成績書各一份附
      卷可參（參見偵卷第237-238 頁正面、本院卷一第131-13
      4 頁正面）。衡情以觀，第一、二級毒品海洛因及安非他
      命物稀價昂，取得不易，且為政府嚴予查緝取締之違禁物
      ，而非法販賣第一、二級毒品海洛因及安非他命之刑責甚
      重，凡非法販賣第一、二級毒品海洛因及安非他命者，苟
      無利潤可圖，衡情應無甘冒被查緝法辦重刑之危險而無端
      無償供應他人試用或隨意給予他人之理！且本件查獲扣案
      如附表編號十一、十三、十五所示之第二級毒品安非他命
      數量龐大，衡情而論，斷不可能如被告丙○○、戊○○所
      辯係由被告丙○○無償提供予被告戊○○或被告戊○○平
      白無故給予被告甲○○試用之理！基上說明，堪認被告丙○○、戊○○販入第一、二級毒品海洛因及安非他命之價
      格必較販出之價格低廉，或以同一價格而減少第一、二級
      毒品海洛因及安非他命之份量，而有從中賺取差額利潤圖
      利之意圖及事實，此應屬合於論理法則且不違背社會通常
      經驗之理性判斷，又被告丙○○、戊○○、甲○○等人彼
      此並無特殊之交情，苟被告丙○○、戊○○與被告甲○○
      之買賣間無利潤可圖，則被告丙○○、戊○○縱使至愚，
      亦無甘冒被移送法辦之危險，平白從事非法販賣第一、二
      級毒品海洛因及安非他命之理！
    (3)雖被告戊○○辯稱：其與甲○○有仇一情，此亦為被告甲○○當庭所不否認（參見本院卷二第86頁正面），惟被告
      甲○○於警詢及偵審中就此部分所為之供述及於本院審理
      中居於證人之地位具結而接受交互詰問後，就此部分所為
      之證述情節，經核與上開通訊監察之通聯紀錄及監聽電話
      譯文表內容及扣案如附表編號十一至二四所示之物品所顯
      示之客觀情狀相符一致，則被告甲○○前開就此部分所為
      之供述及證述，仍屬可採。是被告丙○○、戊○○連續於
      92 年11 月20日、同年月24日，先後二次於被告戊○○位
      在桃園縣中壢市下內壢15之260 號租屋處等處，以數量不
      詳之第一、二級毒品海洛因及安非他命各為一萬元及四千
      元之代價，販賣予被告甲○○；復於同年12月5 日，在桃
      園縣境內國道一號高速公路新屋交流道旁之麥當勞速食店
      前，由被告丙○○以約一兩之第二級毒品安非他命為三萬
      元之代價，販賣予被告甲○○，合計販賣第一級毒品海洛
      因所得二萬元及販賣第二級毒品安非他命所得三萬八千元
      ，從中必有賺取利潤等情，應堪認定，足徵被告丙○○、
      戊○○具有共同營利之意圖，灼然甚明。
    (4)又被告甲○○雖於警詢及偵審中就其向被告戊○○、丙○○所購買之第一、二級毒品海洛因及安非他命之時間、次
      數、數量、購買金額等情節，歷次前後供述及證述互有出
      入，然此或因時間相隔過久、購買次數頻繁、數量不一而
      致金額不同等情狀，導致其記憶深淺有別或日益模糊一情
      ，實與社會常情不相違背，亦難苛求其交代每次詳細之交
      易時間、數量及金額。然依「罪疑唯輕，利歸被告」原則
      ，本院採擇認定被告甲○○與戊○○於92年11月20日及24
      日互以行動電話聯繫購買第一、二級毒品海洛因及安非他
      命事宜之上開通訊監察之通聯紀錄及監聽電話譯文表及於
      92 年12 月11日凌晨1 時20分許之被告戊○○、丙○○經
      警查獲所示之時間、次數，及被告甲○○於偵查中所供述
      其購買第一、二級毒品海洛因及安非他命最低價金各為一
      萬元及四千元，有購買海洛因，也有安非他命等情（參見
      偵卷第213 頁正面），及被告丙○○、戊○○、甲○○於
      本院審理中當庭所同認之92年12月5 日，在桃園縣境內國
      道一號高速公路新屋交流道旁之麥當勞速食店前交易第二
      級毒品安非他命之數量及金額，作為此部分犯罪事實認定
      之依據，併予敘明。
    (5)綜上所述，足認被告丙○○、戊○○前開所辯，要屬事後
      空言規避推諉圖卸之詞，殊無可採。從而，此部分事證尚
      臻明確，被告丙○○、戊○○之犯行均洵堪認定，應予依
      法論科。
  (二)上揭犯罪事實(二)及(四)之(3)中被告乙○○連續二次販賣第二級
    毒品安非他命既遂及一次販賣第二級毒品安非他命未遂之犯
    行，業據被告乙○○迭於警詢及偵審中坦承不諱，核與被告
    即證人甲○○迭於警詢及偵審中所供述及證述此部分之情節
    大致相符，復有被告乙○○、甲○○所不爭執同意之警方對
    被告甲○○所有之門號0000000000號行動電話實施通訊監察
    之監聽電話譯文表一紙及查獲現場照片影本二幀在卷可稽（
    參見偵卷第72、211 頁正面）。此外，又有上揭犯罪事實(四)
    之(3)中所查獲扣案如附表編號二五至二六所示之物品可資佐
    證。而扣案如附表編號二五至二六所示之疑似包裝有第二級
    毒品安非他命晶體及包裝袋，經警方送請內政部警政署刑事
    警察局鑑驗結果，確係第二級毒品安非他命及其包裝袋等物
    品無訛，此有上揭內政部警政署刑事警察局鑑驗通知書一份
    在卷可參（參見偵卷第237-238 頁正面）。綜上所述，足見
    被告乙○○之自白核與事實相符，應可採為論罪科刑之依據
    。從而，此部分事證已臻明確，被告乙○○之犯行應堪認定
    ，應予依法論科。
  (三)上揭犯罪事實(三)中被告甲○○基於意圖營利而販入第一級毒
    品海洛因及販賣第二級毒品安非他命既遂之犯行，雖據其於
    本院審理中矢口否認並以前揭情詞置辯。惟查，此部分犯罪
    事實，業據被告甲○○前於93年2 月11日警詢及偵查中已詳
    實自白：該第二級毒品安非他命已與「比目魚」交易完成並
    收取二千元置於車內乘客座上。而「比目魚」原先聯繫欲購
    買之第一級毒品海洛因，因伊開車到「比目魚」旁邊，但他
    說要改為第二級毒品安非他命二千元等情明確（參見偵卷第
    199 頁反面、第200 頁正面、第212 頁正面），核與被告甲○○所不爭執同意之警方對被告甲○○所有之門號00000000
    00號行動電話實施通訊監察之通聯紀錄及監聽電話譯文表內
    容所顯示之被告甲○○確於92年12月10日，與「比目魚」互
    以行動電話聯繫，「比目魚」欲購買第一、二級毒品海洛因
    及安非他命事宜等情大致相符（參見偵卷第209-210 頁正面
    ）。此外，復有上揭犯罪事實(四)之(1)中查獲現場照片影本六
    幀附卷可憑及所查獲扣案之如附表編號一至十所示之物品可
    資佐證（參見偵卷第62-64 頁正面）。又扣案如附表編號一
    至四所示之疑似包裝有第一級毒品海洛因白色粉末及包裝袋
    、第二級毒品安非他命晶體及包裝袋，扣案如附表編號五至
    七所示之疑似殘留有第一級毒品海洛因之電子秤、分裝杓、
    殘渣袋等物品，經警方及本院分別送請法務部調查局及行政
    院衛生署管制藥品管理局鑑定及檢驗結果，確分別係第一級
    毒品海洛因及其包裝袋、第二級毒品安非他命及其包裝袋、
    殘留有第一級毒品海洛因之電子秤、分裝杓、殘渣袋無訛，
    此有法務部調查局鑑定通知書及上揭行政院衛生署管制藥品
    管理局函暨檢驗成績書各一份附卷可參（參見偵卷第270 頁
    正面、本院卷一第131-134 頁正面）。綜上所述，足見被告
    甲○○前於93年2 月11日警詢及偵查中之自白，核與事實相
    符，又非以強暴、脅迫、利誘、詐欺、違法羈押、疲勞訊問
    或其他不正方法所取得，應可採為論罪科刑之依據。至被告
    甲○○嗣後於本院審理中前開所辯，無非係事後避重就輕推
    諉卸責之詞，殊無足採。又按販賣毒品罪，並不以販入之後
    復行賣出為構成要件，祇須以營利為目的將毒品購入或將之
    賣出，有一於此，其犯罪即經完成，縱尚未賣出，仍應成立
    販賣毒品既遂罪（最高法院93年度台上字第110 號、92年度
    台上字第5920號、91年度台上字第1143號刑事判決意旨可資
    參照）。揆諸上開判決意旨說明，本件被告甲○○既自被告
    丙○○、戊○○販入第一級毒品海洛因之初，即有營利之意
    圖（參見偵卷第199 頁反面、第200 頁正、反面第212-213
    頁正面），縱其於本件查獲當時未賣出第一級毒品安非他命
    ，仍應成立販賣第一級毒品海洛因既遂罪，併此指明。從而
    ，此部分事證已臻明確，被告甲○○之犯行應堪認定，應予
    依法論科。
三、查本件被告四人犯罪後，毒品危害防制條例部分條文業於92
    年7 月9 日經立法院修正三讀通過並經總統公布，定於93年
    1 月9 日施行，有關修正前後之毒品危害防制條例第4 條第
    1 、2 項處罰規定，新舊法之構成要件及法定本刑均未修正
    ，依刑法第2 條第1 項前段之規定，應適用裁判時之修正後
    毒品危害防制條例第4 條第1 、2 項規定論處，公訴人未予
    比較適用，容有未洽，合先敘明。按海洛因及安非他命係業
    經毒品危害防制條例第2 條第2 項第1 、2 款列為第一、二
    級毒品，禁止非法持有及販賣。核被告丙○○、戊○○所為
    ，均係犯修正後毒品危害防制條例第4 條第1 項之販賣第一
    級毒品海洛因既遂罪、修正後同條例第4 條第2 項之販賣第
    二級毒品安非他命既遂罪、修正後第4 條第5 項、第2 項之
    販賣第二級毒品安非他命未遂罪；被告乙○○所為，係犯修
    正後同條例第4 條第2 項之販賣第二級毒品安非他命既遂罪
    、修正後同條例第4 條第5 項、第2 項之販賣第二級毒品安
    非他命未遂罪；被告甲○○所為，係犯修正後同條例第4 條
    第1 項之販賣第一級毒品海洛因既遂罪、修正後同條例第4
    條第2 項之販賣第二級毒品安非他命既遂罪。公訴人漏未區
    別被告丙○○、戊○○、乙○○於上揭犯罪事實(四)之(2)、(3)
    中，分別係由被告甲○○配合警方設計誘捕致事實上不能完
    成該二次交易，應各成立販賣第二級毒品安非他命未遂罪（
    最高法院91年度台上字第5720號刑事判決意旨可資參照），
    尚有未洽，併此指明。被告丙○○、戊○○持有第一、二級
    毒品海洛因及安非他命之低度行為，被告乙○○持有第二級
    毒品安非他命之低度行為，被告甲○○持有第一、二級毒品
    海洛因及安非他命之低度行為，各應被販賣第一、二級毒品
    海洛因及安非他命、販賣第二級毒品安非他命、販賣第一級
    毒品海洛因及第二級毒品安非他命之高度行為所吸收，均不
    另論罪。被告丙○○、戊○○就上揭犯罪事實(一)中販賣第一
    、二級毒品海洛因及安非他命既遂、販賣第二級毒品安非他
    命既遂之犯行，就上揭犯罪事實(四)之(2)中販賣第二級毒品安
    非他命既遂之犯行，均具有犯意聯絡及行為分擔，均為共同
    正犯。被告丙○○、戊○○先後二次販賣第一級毒品海洛因
    既遂及先後四次販賣第二級毒品安非他命既遂及未遂之犯行
    ，各時間緊接，所犯各為構成要件同一之罪名，顯各係基於
    概括犯意反覆為之，各屬連續犯，各依刑法第56條規定，各
    論以連續販賣第一級毒品海洛因既遂罪及連續販賣第二級毒
    品安非他命既遂罪論斷，因被告丙○○、戊○○所涉本件連
    續販賣第一級毒品海洛因既遂罪部分，法定本刑為死刑或無
    期徒刑，依法不得加重，故僅就其餘罰金部分，依法加重其
    刑。而被告丙○○、戊○○所涉本件連續販賣第二級毒品安
    非他命既遂罪部分，除法定本刑為無期徒刑部分依法不得加
    重外，僅就有期徒刑及得併科罰金部分，依法加重其刑。被
    告乙○○先後三次販賣第二級毒品安非他命既遂及未遂之犯
    行，時間緊接，所犯為構成要件同一之罪名，顯係基於概括
    犯意反覆為之，屬連續犯，依刑法第56條規定，論以連續販
    賣第二級毒品安非他命既遂罪論斷，除法定本刑為無期徒刑
    部分依法不得加重外，僅就有期徒刑及得併科罰金部分，依
    法加重其刑。被告丙○○、戊○○以一行為觸犯販賣第一級
    毒品海洛因既遂罪及販賣第二級毒品安非他命既遂罪，為想
    像競合犯，依刑法第55條前段之規定，應從一重之販賣第一
    級毒品海洛因既遂罪處斷，公訴人就此部分誤認係數罪併罰
    關係，尚有未洽，併此說明。被告甲○○所犯前開販賣第一
    級毒品海洛因既遂罪及販賣第二級毒品安非他命既遂罪，犯
    意各別，罪名互殊，應予分論併罰。再被告丙○○前因藏匿
    人犯案件，經臺灣板橋地方法院於92年8 月7 日，以92年度
    簡字第1874號刑事簡易判決判處有期徒刑六月確定，甫於92
    年10月27日執行完畢；被告戊○○前於87年間因違反麻醉藥
    品管理條例、竊盜等案件，經臺灣高等法院於87年5 月12日
    及同年7 月7 日，分別以87年度上訴字第246 號及第1926
    號刑事判決判處有期徒刑六月、三年確定，應執行刑為有期
    徒刑三年四月確定，於87年12月29日送監執行，於90年4 月
    20日因縮短刑期假釋出監，至91年1 月4 日縮刑假釋期滿，
    未經撤銷假釋，視為執行完畢；被告甲○○前於91年間因犯
    竊盜罪，經臺灣高等法院於92年2 月26日，以91年度上易字
    第2852號刑事判決判處有期徒刑六月確定，甫於92年6 月13
    日執行完畢，此有臺灣高等法院被告全國前案紀錄表、臺灣
    桃園地方法院檢察署刑案資料查註紀錄表等件附卷可參，被
    告丙○○、戊○○、甲○○前受有期徒刑之執行完畢，於五
    年以內各再犯本件最重本刑為有期徒刑以上之罪，為累犯，
    應各依刑法第47條之規定，遞加重其刑。又因被告丙○○、
    戊○○、甲○○所涉販賣第一級毒品海洛因既遂罪部分，法
    定本刑為死刑或無期徒刑，依法不得加重，故僅就其餘罰金
    部分，各依法加重其刑。而被告丙○○、戊○○、甲○○所
    涉販賣第二級毒品安非他命既遂罪部分，除法定本刑為無期
    徒刑部分依法不得加重外，僅就有期徒刑及得併科罰金部分
    ，各依法加重其刑。又被告甲○○犯修正後同條例第4 條第
    1 、2 項之販賣第一級毒品海洛因既遂罪及販賣第二級毒品
    安非他命既遂罪，供出第一、二級毒品海洛因及安非他命來
    源，使警方因而破獲被告丙○○、戊○○、乙○○等人一情
    ，業據本件查獲員警即證人南健平於本院審理中到庭結證屬
    實（參見本院卷二第51頁正面），爰依修正後同條例第17條
    規定，各減輕其刑。被告乙○○就本件販賣第二級毒品安非
    他命予被告甲○○之情形以言，僅係因貪圖小利而誤觸法網
    ，且其犯後迭於警詢及偵審中坦承犯行，態度甚佳，深具悔
    意，衡酌其情節，不無情輕法重，尚堪憫恕之情形，本院認
    為如處以法定最輕刑有期徒刑七年，仍屬過重，爰依刑法第
    59條之規定，酌予減輕其刑，至公訴人於本院審理中雖當庭
    對被告乙○○具體求刑八年等語（參見本院卷二第88頁正面
    ），惟本院基於前開因素考量，認嫌過重，併此說明。爰審
    酌被告丙○○、戊○○之素行非佳、販賣第一、二級毒品海
    洛因及安非他命之次數及數量、對社會及他人所造成之損害
    及犯後猶飾詞圖辯，空言否認犯行，態度不佳，均無悔意；
    被告乙○○犯後皆能坦認犯行，態度良好；被告甲○○於警
    詢及偵查中初能坦認犯行，惟嗣於本院審理中空言否認犯行
    ，態度難謂甚佳，難認悔意甚堅等一切情狀，分別量處如主
    文所示之刑，被告丙○○、戊○○部分，並均依刑法第37條
    第1 項之規定，均宣告褫奪公權終身；被告甲○○部分，並
    定其應執行之刑，以資懲儆。另按刑法第59條得酌量減輕其
    刑之規定，必以被告犯罪之情狀可憫恕者，始足當之。查本
    件被告丙○○、戊○○行為時各為三十二、二十八歲，均屬
    年輕健壯之年紀，僅因貪圖利益，不惜危害社會大眾之健康
    ，鋌而走險，意圖營利，共同販賣第一、二級毒品海洛因及
    安非他命多次，事後尚且推諉卸責，亦不供出第一、二級毒
    品海洛因及安非他命之確實來源，難認有何悔意，經本院反
    覆推敲，斟酌再三，仍認被告丙○○、戊○○之犯罪情狀並
    無任何可憫恕之處，自無從依刑法第59條之規定酌量減輕其
    刑，併此敘明。
四、又扣案如附表編號一、三、十一、十三、十五、二五所示之
    第一、二級毒品海洛因及安非他命，分別係屬第一、二級毒
    品無誤，有上揭內政部警政署刑事警察局鑑驗通知書、行政
    院衛生署管制藥品管理局函暨檢驗成績書及法務部調查局鑑
    定通知書各一份在卷可考，均依修正後毒品危害防制條例第
    18條第1 項前段規定，不問屬於犯人與否，宣告沒收銷燬；
    扣案如附表編號二、四、十二、十四、十六、二六所示之包
    裝袋等物，既能與前揭第一、二級毒品海洛因及安非他命分
    別秤其重量，有上揭內政部警政署刑事警察局鑑驗通知書、
    行政院衛生署管制藥品管理局函暨檢驗成績書及法務部調查
    局鑑定通知書各一份在卷可憑，則與前揭第一、二級毒品海
    洛因及安非他命即無難以析離而無法個別宣告沒收之情事（
    最高法院92年度台上字第6911號刑事判決意旨可資參照），
    而該等分裝袋具有防止本件第一、二級毒品海洛因及安非他
    命裸露、逸出及潮濕之功用，並便於攜帶及運輸，亦均分別
    屬於被告甲○○、丙○○、戊○○、乙○○所有供本件犯罪
    所用之物，均應依修正後毒品危害防制條例第19條第1 項前
    段規定，併予宣告沒收；扣案如附表編號五至七、十七至十
    九、二二至二四所示之物其上分別均殘留有第一級毒品海洛
    因、第二級毒品安非他命、第一、二級毒品海洛因及安非他
    命，有前揭行政院衛生署管制藥品管理局檢驗成績書一份在
    卷可憑，可認分別殘留其上之第一、二級毒品海洛因及安非
    他命因已無法剝離而均應視為毒品，均應依修正後毒品危害
    防制條例第18條第1 項前段規定，不問屬於犯人與否，宣告
    沒收併銷燬。至鑑驗所耗損之第一、二級毒品海洛因及安非
    他命，既已滅失，爰不另為沒收銷燬之諭知，附此敘明。又
    本件雖尚扣得如附表編號八、二十、二一所示之物品，惟該
    等物品經送驗結果，均未殘留任何毒品成分，有上揭行政院
    衛生署管制藥品管理局函暨檢驗成績書及法務部調查局鑑定
    通知書各一份在卷可考，又被告甲○○、丙○○、戊○○於
    本院審理中均否認該等物品為渠等供犯本件犯罪所用之物，
    又查無其他積極證據足資證明該等物品係被告甲○○、丙○○、戊○○供本件犯罪所用之物，亦非違禁物，該等物品應
    與本件犯罪無涉，爰不另為沒收之諭知，亦予敘明。未扣案
    之被告丙○○、戊○○所共同販賣第一級毒品海洛因所得合
    計二萬元、第二級毒品安非他命所得合計三萬八千元；未扣
    案被告乙○○販賣第二級毒品安非他命所得三萬元，均依修
    正後毒品危害防制條例第19條第1 項規定，併予宣告沒收，
    如全部或一部不能沒收時，應分別以被告丙○○、戊○○、
    乙○○之財產抵償之。未扣案如附表編號二七、二八之行動
    電話各一具，分別係被告戊○○、丙○○、乙○○所有供犯
    本件犯罪所用之物，應均依修正後毒品危害防制條例第19條
    第1 項規定，併予宣告沒收，如全部或一部不能沒收時，應
    分別以被告丙○○、戊○○、乙○○之財產抵償之。扣案如
    附表編號九所示之行動電話三具及如附表編號十所示之販賣
    第二級毒品安非他命所得二千元，分別係被告甲○○所有供
    本件犯罪所用及所得之物，應均依修正後毒品危害防制條例
    第19條第1 項前段規定，併予宣告沒收。
據上論斷，應依刑事訴訟法第299 條第1 項前段，修正後毒品危
害防制條例第4 條第1 項、第2 項、第17條、第18條第1 項前段
、第19條第1 項，刑法第2 條第1 項前段、第11條、第28條、第
56條、第55條、第51條第5 款、第47條、第59條、第37條第1 項
，判決如主文。
本案經檢察官孫沛琦到庭執行職務。
中　　華　　民　　國　　94　　年　　2 　　月　　15　　日
                        臺灣桃園地方法院刑事第十二庭
                            審判長法  官    游  紅  桃
                                  法  官    黃  永  定
                                  法  官    林  家  賢
上列正本證明與原本無異。
如不服本判決，應於判決送達後10日內向本院提出上訴狀。
                                  書記官    戴  育  萍
中　　華　　民　　國　　94　　年　　2 　　月　　17　　日
┌──────────────────────────────────────┐
│附表：                                               93年度訴字第1744號     │
├───┬────────────────────┬─────────────┤
│編號  │   扣 案 物 品 名 稱、數 量 及 重 量    │   備         註          │
├───┼────────────────────┼─────────────┤
│一    │   第一級毒品海洛因（驗餘合計淨重16.22  │上揭查獲時地(四)之(1)所扣之物│
│      │   公克，不含包裝重）                   │                          │
├───┼────────────────────┼─────────────┤
│二    │   包裝編號一所示之第一級毒品海洛因之分 │上揭查獲時地(四)之(1)所扣之物│
│      │   裝袋十九包                           │                          │
├───┼────────────────────┼─────────────┤
│三    │   第二級毒品安非他命（驗餘合計淨重15.3 │上揭查獲時地(四)之(1)所扣之物│
│      │   公克，不含包裝重）                   │                          │
├───┼────────────────────┼─────────────┤
│四    │   包裝編號三所示之第二級毒品安非他命之 │上揭查獲時地(四)之(1)所扣之物│
│      │   分裝袋二包                           │                          │
├───┼────────────────────┼─────────────┤
│五    │   殘留第一級毒品海洛因之電子秤一台     │上揭查獲時地(四)之(1)所扣之物│
├───┼────────────────────┼─────────────┤
│六    │   殘留第一級毒品海洛因之分裝杓一支     │上揭查獲時地(四)之(1)所扣之物│
├───┼────────────────────┼─────────────┤
│七    │   殘留第一級毒品海洛因之殘渣袋一包     │上揭查獲時地(四)之(1)所扣之物│
├───┼────────────────────┼─────────────┤
│八    │   未殘留毒品成分之分裝袋一包           │上揭查獲時地(四)之(1)所扣之物│
├───┼────────────────────┼─────────────┤
│九    │   行動電話三具（含門號0000000000號、093│上揭查獲時地(四)之(1)所扣之物│
│      │   0000000號、0000000000號SIM卡三枚）   │                          │
├───┼────────────────────┼─────────────┤
│十    │   甲○○販賣第二級毒品安非他命所得新臺 │上揭查獲時地(四)之(1)所扣之物│
│      │   幣二千元                             │                          │
├───┼────────────────────┼─────────────┤
│十一  │   第二級毒品安非他命（驗餘合計淨重96.43│上揭查獲時地(四)之(2)所扣之物│
│      │   公克，不含包裝重）                   │                          │
├───┼────────────────────┼─────────────┤
│十二  │   包裝編號十一所示之第二級毒品安非他命 │上揭查獲時地(四)之(2)所扣之物│
│      │   之分裝袋三包                         │                          │
├───┼────────────────────┼─────────────┤
│十三  │   第二級毒品安非他命（驗餘合計淨重493.6│上揭查獲時地(四)之(2)所扣之物│
│      │   2公克，不含包裝重）                  │                          │
├───┼────────────────────┼─────────────┤
│十四  │   包裝編號十三所示之第二級毒品安非他命 │上揭查獲時地(四)之(2)所扣之物│
│      │   之分裝袋一大包                       │                          │
├───┼────────────────────┼─────────────┤
│十五  │   第二級毒品安非他命（驗餘合計淨重1.95 │上揭查獲時地(四)之(2)所扣之物│
│      │   公克，不含包裝重）                   │                          │
├───┼────────────────────┼─────────────┤
│十六  │   包裝編號十五所示之第二級毒品安非他命 │上揭查獲時地(四)之(2)所扣之物│
│      │   之分裝袋二小包                       │                          │
├───┼────────────────────┼─────────────┤
│十七  │   殘留第一、二級毒品海洛因及安非他命之 │上揭查獲時地(四)之(2)所扣之物│
│      │   電子秤一台                           │                          │
├───┼────────────────────┼─────────────┤
│十八  │   殘留第二級毒品安非他命之殘渣袋三包   │上揭查獲時地(四)之(2)所扣之物│
├───┼────────────────────┼─────────────┤
│十九  │   殘留第二級毒品安非他命之吸食器一組   │上揭查獲時地(四)之(2)所扣之物│
├───┼────────────────────┼─────────────┤
│二十  │   未殘留毒品成分之分裝袋一包           │上揭查獲時地(四)之(2)所扣之物│
├───┼────────────────────┼─────────────┤
│二一  │   未殘留毒品成分之白粉一包（驗餘合計淨 │上揭查獲時地(四)之(2)所扣之物│
│      │   重3.36公克，空包裝袋重0.23公克）     │                          │
├───┼────────────────────┼─────────────┤
│二二  │   殘留第一級毒品海洛因之注射針筒八支   │上揭查獲時地(四)之(2)所扣之物│
├───┼────────────────────┼─────────────┤
│二三  │   殘留第二級毒品安非他命之玻璃吸食器三 │上揭查獲時地(四)之(2)所扣之物│
│      │   個                                   │                          │
├───┼────────────────────┼─────────────┤
│二四  │   殘留第一、二級毒品海洛因及安非他命之 │上揭查獲時地(四)之(2)所扣之物│
│      │   削尖吸管分裝器一支                   │                          │
├───┼────────────────────┼─────────────┤
│二五  │   第二級毒品安非他命（驗餘合計淨重34.39│上揭查獲時地(四)之(3)所扣之物│
│      │   公克）                               │                          │
├───┼────────────────────┼─────────────┤
│二六  │   包裝編號二五所示之第二級毒品安非他命 │上揭查獲時地(四)之(3)所扣之物│
│      │   之分裝袋一包                         │                          │
├───┼────────────────────┼─────────────┤
│二七  │   行動電話一具（含門號0000000000號SIM卡│未扣案                    │
│      │   一枚）                               │                          │
├───┼────────────────────┼─────────────┤
│二八  │   行動電話一具（含門號0000000000號SIM卡│未扣案                    │
│      │   一枚）                               │                          │
└───┴────────────────────┴─────────────┘
附錄本判決論罪科刑法條：
修正後毒品危害防制條例第4條第1、2項：
製造、運輸、販賣第一級毒品者，處死刑或無期徒刑；處無期徒
刑者，得併科新臺幣一千萬元以下罰金。
製造、運輸、販賣第二級毒品者，處無期徒刑或七年以上有期徒
刑，得併科新臺幣七百萬元以下罰金。
修正後毒品危害防制條例第17條：
犯第四條第一項至第四項、第五條第一項至第四項前段、第六條
第一項至第四項、第七條第一項至第四項、第八條第一項至第四
項、第十條或第十一條第一項、第二項之罪，供出毒品來源，因
而破獲者，得減輕其刑。
